【裁判字號】    99,重訴,434
【裁判日期】    990928
【裁判案由】    回復原狀等
【裁判全文】
臺灣臺北地方法院民事判決             99年度重訴字第434號
原      告  甲○○
訴訟代理人  賴玉山律師
            洪瑞悅律師
被      告  丙○○
訴訟代理人  劉榮滄律師
上列當事人間請求回復原狀等事件，本院於民國99年9月14日言
詞辯論終結，判決如下：
    主      文
被告應於原告交付臺中市○○區○○段2493建號即門牌編號臺中
市○○區○○路519號9樓之1房屋，及臺中市○○區○○段2538
建號即門牌編號臺中市○○區○○路521號地下一、二、三層共
26個車位（即地下二層編號90、92、94、96、98、100，暨地下
三層編號110、111、112、118、121、124、126、132、133、134
、137、138、153、154、155、157、164、166、167、168車位）
之同時，給付原告新臺幣陸佰萬元。
被告應於原告交付臺中市○○區○○段2534建號即門牌編號臺中
市○○區○○路523號13樓之2房屋之同時，給付原告新臺幣伍拾
萬元。
原告其餘之訴駁回。
訴訟費用由被告負擔百分之二十八，餘由原告負擔。
    事實及理由
一、兩造合意本院為因不動產買賣契約書涉訟之第一審管轄法院
    ，有原告提出之不動產買賣契約書（下稱系爭契約）第12條
    可稽，依民事訴訟法第24條規定，本院就本事件有管轄權。
二、原告起訴主張：被告透過訴外人乙○○之仲介，於民國96年
    8月31日以總價新臺幣（下同）2,300萬元向伊買受如附表所
    示門牌編號臺中市○○區○○路519號9樓之1、523號13樓之
    2，及521號地下二、三層26個停車位（下分稱9樓之1房屋、
    13樓之2房屋、車位），暨其基地應有部分（下統稱系爭不
    動產），雙方簽有不動產買賣契約書（即系爭契約）。詎稅
    捐機關於96年9月20日開立系爭不動產移轉之增值稅及契稅
    稅單後，被告卻藉故車位存有瑕疵而不履行，並由地政士於
    96年10月11日辦妥系爭不動產之移轉登記。惟縱地下二層編
    號90、92、94、96、98、100車位（下稱編號90等6個車位）
    ，及地下三層編號110、111、112、155、166、167、168車
    位（下稱編號110等7個車位）屬於防空避難室或儲藏室、與
    設計圖不符，以及地下二層編號90等6個車位之前排車位已
    出售他人，但被告於簽訂系爭契約前即曾查看車位，並因此
    為按現況點交之約定，伊自不負權利及物之瑕疵擔保責任。
    況依車位之現況，既可供停車使用，其效用即未受減損，自
    未構成瑕疵。被告雖又以伊未點交9樓之1房屋及車位置辯，
    但被告於契稅、土地增值稅稅單核下時，本即有依系爭契約
    第2條第3款給付第3期款之義務，被告既拒絕履行，伊自得
    拒絕點交。此外，雖被告曾委請代理人陳秀俠於96年11月7
    日來函，然該函並未指出交付之時間、地點及方法，自不生
    催告辦理點交之效力。因此，伊於97年6月27日以被告經限
    期催告仍未給付價金為由，以存證信函為解除系爭契約之意
    思表示，於法自屬有據，被告應將系爭不動產回復為伊所有
    。又倘認解除權之行使不合法，惟被告迄未給付第3期款600
    萬元及尾款50萬元，被告亦應如數給付。為此，依民法第25
    9條第1款規定，及系爭契約第2條第3款、第4款約定起訴，
    並聲明：(一)先位聲明：被告應將如附表所示之不動產所有權
    移轉登記予伊。(二)備位聲明：被告應給付650萬元，及自起
    訴狀繕本送達翌日即98年12月21日起至清償日止，按年息5%
    計算之利息。
三、被告則以：訴外人梁柏薰於96年8月28日偕同秘書周冠華，
    於臺中市向伊宣稱登記於原告名下之系爭不動產為梁柏薰所
    興建，並保證品質良好符合法令規定，伊因而與梁柏薰簽訂
    以2,300萬元購買系爭不動產之買賣協議書，並核算所購買
    之每位車位價金為40萬0,966元，嗣再於96年8月31日簽訂系
    爭契約，並約定於系爭不動產增值稅及契稅核下時給付第3
    期款600萬元，同時點交車位及9樓之1房屋，於移轉所有權
    登記完竣後2個月內點交13樓之2房屋時給付尾款50萬元。惟
    系爭不動產增值稅及契稅核下時，伊發現9樓之1房屋尚有訴
    外人黃成德、黃迪鴻、黃子嘉設籍，且有13個車位無法點交
    ，亦即地下二層車位編號90等6個車位之空間與地下二層平
    面圖之設計圖不符，法令上不得作為車位使用，且此6個車
    位前段臨通道之6個車位（編號89、91、93、95、97、99）
    已出售他人，伊所買受之前開6個車位根本無從出入；又地
    下三層車位編號110、111、112等3個車位亦與地下三層之平
    面圖之設計圖不相符合，且為儲藏室；編號155車位則超出
    兩個法定停車空間，亦與設計圖不符；另編號166、167、16
    8等3個停車空間亦與設計圖不符，依法應設二個車位，卻變
    更設置166至169等4個車位，均無法使用。前開13個車位顯
    有權利及物之瑕疵，伊不僅得依民法第359條規定請求減少
    此13個車位之價金521萬2,558元，於原告點交9樓之1房屋及
    26個車位之前，並得為拒絕給付第3期款之同時履行抗辯，
    原告以遲延給付之詞解除系爭契約，先位請求回復原狀，於
    法自有未合。又伊已委請代理人陳秀俠代書於96年11月7日
    催告原告依約點交，故於原告依約點交9樓之1房屋、車位，
    及13樓之2房屋前，伊當然得拒絕給付第3期款及尾款，原告
    之備位請求，自亦無理等語，資為抗辯。並聲明：原告之訴
    駁回。
四、本件不爭執之事實（見本院卷第95頁反面、第96頁）：
  (一)被告與梁柏薰於96年8月28日簽訂由乙○○、王大澤見證之
    買賣協議書，約定由被告以2,300萬元總價向梁柏薰購買登
    記於原告名下之如附表所示不動產（即系爭房屋及車位，統
    稱系爭不動產），被告於簽訂系爭協議書時，並交付發票人
    昶強企業有限公司、支票號碼VA0000000、付款人國泰世華
    商業銀行埔墘分行、面額300萬元之支票作為訂金，另約定
    於3日內簽訂正式合約（見本院卷第44頁被證1）。
  (二)96年8月31日，被告與原告簽訂不動產買賣契約書（即系爭
    契約），約定由被告以買賣總價款2,300萬元，買受如附表
    所示之不動產（即系爭不動產），此契約之簽訂，仍由乙○
    ○為見證人（見本院卷第7-8頁原證1，第45-48頁被證3）。
  (三)系爭不動產買賣之契稅、增值稅單於96年9月20日開出，嗣
    於96年10月22日完成系爭不動產之所有權移轉登記予被告之
    手續（見本院卷第9-12頁原證2，第31-34頁附件4）。
  (四)被告委由代理人陳秀俠於96年11月7日致函原告，表示其已
    將價款支票及尾款保證本票交由見證人乙○○，約定於賣方
    依約點交房地車位時交付之，並催請進行點交事宜（見本院
    卷第51-52頁被證6）。
  (五)原告先後於96年11月16日、96年12月3日致函催告給付第3期
    款600萬元及尾款50萬元，惟未獲付款，原告繼於97年6月27
    日發函解除系爭契約（見本院卷第13-16頁原證3-4）。被告
    嗣委請律師分別於96年12月7日、97年7月22日函復原告未完
    成點交房地車位，得拒絕給付對應款項，不生解除系爭契約
    之效力（見本院卷第54-59頁被證7）。
  (六)地下二層車位編號90、92、94、96、98、100（即編號90等6
    個車位），及地下三層車位編號110、111、112、155、166
    、167、168（即編號110等7個車位）等13個車位，屬於防空
    避難空間或儲藏室，與設計圖不符（見本院卷第66頁反面）
    ；位於編號90等6個車位前排之車位編號89、91、93、95、9
    7、99等6個車位已出售他人（此6個車位非本件買賣標的物
    ）。
  (七)被告對原告、梁柏薰、周冠華提出詐欺刑事告訴，經臺灣臺
    中地方法院檢察署（下稱臺中地檢署）於98年7月10日以98
    年度調偵字第218號處分不起訴（見本院卷第60-61頁被證8
    ）。
五、原告主張被告未依約定之期限給付第3期款，經催告後仍未
    履行，爰發函解除系爭契約等語，被告則辯以車位存有權利
    及物之瑕疵，其得拒絕給付價金，不僅原告解除權之行使於
    法未合，於原告依約點交前，其亦無給付第3期款及尾款之
    義務等語。是以，本件爭執事項為：(一)原告應否負擔權利或
    物之瑕疵擔保責任？(二)原告解除權之行使是否合法？(三)原告
    得否請求被告給付第3期及尾款？茲分述如下：
  (一)原告應否負擔權利或物之瑕疵擔保責任？
    1.原告主張被告未依系爭契約第2條第3款約定給付第3期款
      ，被告則辯稱原告所出賣之26個車位，其中地下二層編號
      90、92、94、96、98、100車位（即編號90等6個車位），
      及地下三層編號110、111、112、155、166、167、168車
      位（即編號110等7個車位）屬於防空避難空間或儲藏室，
      與設計圖不符，且地下二層編號90等6個車位之前排車位
      均已出售他人，以致有建築技術規則建築設計施工編第60
      條規定之違反，而地下三層編號155車位超出2個法定停車
      空間，編號166、167、168號車位依法應設2個車位，卻變
      更設置4個車位，已有權利及物之瑕疵，其得拒絕給付價
      金云云。
    2.按所謂權利瑕疵擔保，依民法第349條及第350條規定，出
      賣人僅擔保第三人就買賣之標的物對買受人不得主張任何
      權利及擔保其權利確係存在，亦即出賣人應擔保買賣標的
      之權利完整無缺或權利存在之謂。被告雖稱儲藏室、防空
      避難室不能作停車位使用，即權利瑕疵等語（見本院卷第
      95頁）。惟查，原告業已將本件買賣之車位所有權移轉登
      記為被告所有，不僅為被告所未否認（見不爭執事實(三)）
      ，且查無原告所移轉之所有權非原告所有、或原告與他人
      共有、或所有權附有第三人之權利以致所有權受限制等情
      形，於所有權移轉後，亦未見被告抗辯所有權有遭第三人
      追奪之情事，依前開說明，自無權利瑕疵可言。被告以原
      告應負權利瑕疵擔保責任之詞置辯，於法尚有未洽，並不
      可取。
    3.次按物之出賣人，對於買受人應擔保其物依第373條之規
      定危險移轉於買受人時，無滅失或減少其價值之瑕疵，亦
      無滅失或減少其通常效用或契約預定效用之瑕疵，出賣人
      並應擔保其物於危險移轉時具有其所保證之品質，為民法
      第354條第1項、第2項所明定。又按買受人於契約成立時
      ，知其物有前條第1項所稱之瑕疵者，出賣人不負擔保之
      責。買受人因重大過失，而不知有前條第1項所稱之瑕疵
      者，出賣人如未保證其無瑕疵時，不負擔保之責。但故意
      不告知其瑕疵者，不在此限。亦為民法第355條所明定。
      (1)原告主張被告於簽訂系爭契約之前即已查看過車位等語
        ，已經證人周冠華結證證稱：「簽300萬元買賣協議書
        之前，被告夫妻及其女兒某天晚上10點多時有來按13樓
        門鈴，我帶被告去看9、13樓，我有事請梁柏薰之司機
        帶他們去看車位，我當時在九樓等他們，所以我確定他
        們有去看車位，且有談了一些話。」等語在卷（見本院
        卷第151頁），被告復陳稱：「（問：有無晚上去地下
        室看車位）有，梁柏薰司機帶我們去地下室，看了兩層
        」等語（見本院卷第152頁反面），由此堪認原告所為
        被告於查看車位後始簽訂系爭契約之主張，並非子虛。
      (2)被告於查看車位時是否即知車位現況部分，被告雖陳稱
        其隨同梁柏薰司機前往地下室查看車位時，曾詢問該名
        司機地下室之車位實際數量，但對方回稱不知道，其即
        離開地下室，俟簽系爭契約時始看到車位平面圖等語（
        見本院卷第152頁反面），證人乙○○亦稱「介紹給被
        告買受系爭不動產時，沒有提供前開平面圖給被告參考
        。」等語（見本院卷第153頁），然乙○○於仲介被告
        購買系爭不動產之前，即曾介紹其他人洽談買賣事宜，
        並早已取得地下室車位平面圖，且前往地下室查看車位
        ，業據證人周冠華證述「一開始是剩下兩戶及28個車位
        要出售，有將車位平面圖交給乙○○，乙○○有去查過
        ，因我們有將其中2個車位提供給管委會住戶停放機車
        ，乙○○說不要，故改以26個車位出售。」「（問：有
        無親自告訴被告每個車位與圖面的位置）我們有告訴乙
        ○○。乙○○有去地下一樓看過車位，陳嗣後不要停放
        機車的車位，他應該也去過地下二三樓。」等語在卷（
        見本院卷第151頁、第152頁正反面），且為證人乙○○
        所是認（見本院卷第153頁），則乙○○於系爭契約簽
        訂之前即已知悉車位之現況，堪予認定。以乙○○與被
        告先生為同學關係而言（見本院卷第148頁反面），乙
        ○○於仲介被告購買系爭不動產之前，衡情應已對被告
        為買賣標的物現況之報告。是以，縱被告查看車位時未
        依車位平面圖逐一核對，仍難逕謂其對車位狀況毫無所
        悉。原告主張被告知悉車位現況後猶簽訂系爭契約等語
        ，尚非全然無據，堪予採信。
      (3)被告於查看車位時，不知悉13個車位之使用用途為防空
        避難室或儲藏室，且與設計圖不符，並有建築技術規則
        建築設計施工編第60條規定之違反各節，雖據證人乙○
        ○證稱「（問周冠華說簽約前你有去看過車位，所以28
        個車位改為26個車位？你是否簽約前有去看過？）是之
        前別人可能要買，所以我有去看過，但我不知道車位是
        不合法的。」「…在簽訂正式契約後，我就去查詢車位
        是否合法，沒想到發現車位與自市政府調來的圖面不符
        。」等語在卷（見本院卷第148頁反面），惟就車位僅
        供車輛停放之主要使用目的而言，非停車用途之空間仍
        非不得停放車輛，故難遽認此13個車位已不具備通常之
        效用。又縱編號90等6個車位因前排車位已出售他人而
        未臨通道而構成物之瑕疵，但被告於簽訂系爭契約之前
        尚非不知悉車位之現況，已於前述，自難逕認其不知本
        件存有物之瑕疵。又縱認被告於簽訂系爭契約之前不知
        車位存有瑕疵，然參以被告於締約前或締約時未要求原
        告提供設計圖以供核對，甚至接受系爭契約第9條依原
        狀移交之約款等情，被告就不知瑕疵，亦認有重大過失
        。
      (4)從而，縱原告出賣之車位有被告所指稱之瑕疵，惟被告
        於簽訂系爭契約之前，即已知悉車位之現況，又縱不知
        瑕疵，其就不知亦有重大過失，依民法第355條規定，
        被告自不得依民法第354條第1項之規定，抗辯原告應負
        物之瑕疵擔保責任。基此，原告主張其無庸負擔物之瑕
        疵擔保責任，為有理由，應予採取。
  (二)原告解除權之行使是否合法？
    1.原告主張96年9月20日增值稅及契稅稅單即已核下，被告
      卻未如期給付第3期款，經其催告未果，自得解除系爭契
      約云云，被告則辯以原告應負權利及物之瑕疵擔保責任，
      且原告未點交9樓之1房屋、車位，其得拒絕給付第3期款
      等語。
    2.按因契約互負債務者，於他方當事人未為對待給付前，得
      拒絕自己之給付，民法第264條第1項前段定有明文。經查
      ：
      (1)原告雖主張被告委請代理人陳秀俠於96年11月7日來函
        催促點交，但該函未指出交付之時間、地點及方法，尚
        不發生催告辦理點交之效力云云。惟物之出賣人，負有
        交付其物於買受人，並使其取得該物所有權之義務，為
        民法第348條第1項所明定。因此，原告須移轉本件買賣
        標的物之占有予被告，始謂履行買賣契約之主要義務。
        故不因系爭契約第9條約定：「本買賣不動產未點交前
        ，其室內外門窗廚廁及公享公共設施等著物，移交前增
        築部份，乙方（即原告）自本約成立日起均不得任意取
        卸破壞，依原狀移交與甲方（即被告），現有附屬水電
        衛生設備亦應恢復或保持正常使用。另如有被人侵佔或
        天災地變等事故，乙方亦須負責排除或修復，俾使甲方
        完整取得。」，即解免原告交付買賣標的物之義務。原
        告以被告未合法催告辦理點交手續為由，主張其無庸點
        交，於法尚屬無據，委不足取。
      (2)次依系爭契約第2條第3款約定：「(三)第參次付款：增值
        稅、契稅稅單開出時支付新台幣陸佰萬元正，同時點交
        車位及九樓（即9樓之1房屋）。」，及證人周冠華證詞
        ：「當時合約簽訂時約定點交同時給付第三期價金」（
        見本院卷第151頁反面），原告應於被告支付第3期款之
        同時辦理車位及9樓之1房屋之點交手續，足堪認定。是
        被告於原告為點交手續之對待給付前，應得拒絕第3期
        款之給付。
    3.次按契約當事人之一方遲延給付者，他方當事人得定相當
      期限，催告其履行，如於期限內不履行時，得解除其契約
      。民法第254條雖有明文。惟因遲延給付發生之解除權，
      必須因有可歸責之事由所致之遲延給付，且須經他方當事
      人定相當期限催告履行，且須於催告期限內不履行。經查
      ：
      (1)雖被告未於96年9月20日增值稅及契稅稅單核下時給付
        第3期款，但承前所述，原告有交付買賣標的物之義務
        ，故被告有無可歸責事由，並非無商榷之必要。又被告
        於原告發出96年11月16日催告給付第3期款之前之96年
        11月7日即委請陳秀俠致函原告，表示其已將尾款支票
        委由乙○○於原告點交時交付之意旨，並有卷附存證信
        函足稽（見本院卷第13頁原證3，第51-52頁被證6），
        則縱認被告未如期於96年9月20日給付第3期款已構成遲
        延給付，但在原告定期催告其履行第3期款之前，被告
        既已為點交9樓之1房屋及車位之同時履行抗辯，自應認
        於被告行時同時履行抗辯權之際，發生延緩原告第3期
        款請求權之效力。
      (2)原告於96年11月16日、96年12月3日致函催告給付第3期
        款600萬元及尾款50萬元，雖據其提出律師函及存證信
        函為證（見本院卷第13-14頁原證3），但觀諸前開信函
        ，並無關於其已通知點交之隻字片語，證人周冠華復結
        證稱梁柏薰未向被告表示要點交買賣標的物，亦未交付
        鑰匙等語在卷（見本院卷第149頁），則原告在96年11
        月7日被告行使同時履行抗辯權後，猶無提出交屋給付
        之意，至為明確。原告既未提出給付，被告自仍有拒絕
        給付第3期款及尾款之依據。因此，原告據給付遲延所
        主張之解除權尚未因其發出前開信函而發生。
      (3)原告嗣以被告經定期催告給付第3期款及尾款，逾期未
        履行之理由，於97年6月2日委請梁柏薰發函解除系爭契
        約，固亦有存證信函在卷（見本院卷第15-16頁原證4）
        。惟原告之解除權尚未發生，其依民法第254條規定行
        使解除權，即非合法。從而，原告主張系爭契約已經解
        除，依民法第259條第1項規定，以先位聲明請求被告移
        轉系爭不動產所有權移轉，非有理由，洵不應准許。
  (三)原告得否請求被告給付第3期及尾款？
    1.原告主張如其解除權之行使不合法，惟被告迄未給付第3
      期及尾款，爰依系爭契約第2條第3款及第4款約定而為請
      求等語；被告則辯以於本件買賣標的物點交前，得依民法
      第264條第1項規定，拒絕給付對應之款項等語。
    2.按被告就原告請求履行因雙務契約所負之債務，在裁判上
      援用民法第264條之抗辯權時，原告如不能證明自己已為
      對待給付或已提出對待給付，法院應為原告提出對待給付
      時，被告即向原告為給付之判決，不得僅命被告為給付，
      而置原告之對待給付於不顧（最高法院39年台上字第902
      號判例意旨參照）。被告迄未給付第3期款600萬元及尾款
      50萬元，雖為被告所是認，然「(三)第參次付款：增值稅、
      契稅稅單開出時支付新台幣陸佰萬元正，同時點交車位及
      九樓（即9樓之1房屋）。」「(四)尾款：新台幣伍拾萬正限
      於登記移轉完竣兩個月內點交13樓之2時支付之。」，為
      系爭契約第2條第3款及第4款所明定。而系爭不動產增值
      稅及契稅稅單於96年9月20日核下，並已於96年10月22日
      辦妥所有權移轉登記，復如前述（見不爭執事實(三)），則
      給付第3期款及尾款之清償期，應已屆至。但被告於96年
      11月7日即行使同時履行抗辯權（見前揭3.(1)），並於訴
      訟中重申同時履行抗辯之旨（見本院卷第93、173頁），
      依前揭判例意旨，自應為命原告為對待給付之判決。
六、綜上所述，原告雖主張被告未依約給付第3期款，經其定期
    催告仍未履行，乃依民法第254條規定行使解除權，並依民
    法第259條第1款規定，以先位聲明請求被告將系爭不動產回
    復登記為其所有，惟原告交付9樓之1房屋及車位之義務與被
    告給付第3期款立於對待給付關係，被告復已行使同時履行
    抗辯權，原告解除權之行使並非合法，其所為回復原狀之先
    位請求，自無理由；至其備位依系爭契約第2條第3款及第4
    款約定請求被告給付第3期款600萬元，及尾款50萬元部分，
    被告既已為同時履行抗辯，故原告請求被告應於原告交付9
    樓之1房屋，及26個車位之同時，給付原告600萬元，暨被告
    應於原告交付13樓之2房屋之同時，給付原告50萬元，為有
    理由，應予准許。
七、本件事證已臻明確，兩造其餘攻擊與防禦方法均與判決結果
    不生影響，不再一一論述，附此敘明。
八、訴訟費用負擔之依據：民事訴訟法第79條。
中    華    民    國    99    年    9     月    28    日
                  民事第四庭    法  官  許純芳
以上正本係照原本作成
如對本判決上訴，須於判決送達後20日內向本院提出上訴狀。如
委任律師提起上訴者，應一併繳納上訴審裁判費。
中    華    民    國    99    年    10    月     1    日
                                書記官  陳怡君
附表：
┌─┬─────────────────┬─┬───┬────┐
│編│       土    地    坐    落       │地│ 面積 │權利範圍│
│  ├───┬────┬──┬──┬──┤  ├───┤        │
│號│ 縣市 │鄉鎮市區○段  ○○段│地號│目│  ㎡  │        │
├─┼───┼────┼──┼──┼──┼─┼───┼────┤
│  │臺中市│南屯區  │大新│    │511 │建│3,295 │1萬分之 │
│1 │      │        │    │    │    │  │      │211     │
│  ├───┼────┴──┴──┴──┴─┴───┴────┤
│  │ 備考 │                                                │
└─┴───┴────────────────────────┘
┌─┬───┬───────┬───────────┬────┐
│編│ 建號 │  基 地 坐 落 │    建 物 面 積（㎡） │權利範圍│
│  │      ├───────┼──────┬────┤        │
│號│      │  建 物 門 牌 │樓層面積合計│附屬建物│        │
│  │      │              │            │主要建築│        │
│  │      │              │            │材料及用│        │
│  │      │              │            │途      │        │
├─┼───┼───────┼──────┼────┼────┤
│  │2493  │臺中市南屯區大│第9層：     │陽台：  │全部    │
│  │      │新段511地號   │164.02      │14.09   │        │
│  │      ├───────┤            │花台：  │        │
│1 │      │臺中市南屯區大│            │1.28    │        │
│  │      │墩路519號9樓之│            │        │        │
│  │      │1             │            │        │        │
│  ├───┼───────┴──────┴────┴────┤
│  │備考  │                                                │
├─┼───┼───────┬──────┬────┬────┤
│  │2534  │臺中市南屯區大│第13層：    │陽台：  │全部    │
│  │      │新段511地號   │148.17      │9.64    │        │
│  │      ├───────┤第14層：    │露台：  │        │
│2 │      │臺中市南屯區大│104.29      │9.06    │        │
│  │      │墩路523號13樓 │            │花台：  │        │
│  │      │之2           │            │0.64    │        │
│  ├───┼───────┴──────┴────┴────┤
│  │備考  │                                                │
├─┼───┼───────┬──────┬────┬────┤
│  │2538  │臺中市南屯區大│地下1層：   │停車空間│168分之 │
│  │      │新段511地號   │2,711.16    │        │26      │
│  │      ├───────┤地下2層：   │        │        │
│3 │      │臺中市○○路  │2,688.41    │        │        │
│  │      │521號地下一、 │地下3層：   │        │        │
│  │      │二、三層      │1,269.83    │        │        │
│  ├───┼───────┴──────┴────┴────┤
│  │備考  │車位編號（見本院卷第43、43-1頁、第95頁正反面）：│
│  │      │地下二層編號90、92、94、96、98、100。           │
│  │      │地下三層編號110、111、112、118、121、124、126、 │
│  │      │132、133、134、137、138、153、154、155、157、164│
│  │      │、166、167、168。                               │
└─┴───┴────────────────────────┘

司法院資訊處製作；財團法人民間司法改革基金會備份。
